臺灣臺北地方法院刑事判決　　　　　　100年度交易字第457號
公　訴　人　臺灣臺北地方法院檢察署檢察官
被　　　告　郭桂彬
上列被告因公共危險案件，經檢察官提起公訴（100年度偵字第1
3364號），本院判決如下：
    主  文
郭桂彬服用酒類，不能安全駕駛動力交通工具而駕駛，累犯，處
有期徒刑肆月，如易科罰金，以新臺幣壹仟元折算壹日。
    事  實
一、郭桂彬於民國九十五年間，因詐欺案件，經臺灣高等法院以
    九十五年度矚上易字第二號判決判處有期徒刑三年確定，於
    九十九年九月十一日縮刑期滿執行完畢。猶不知警惕，於一
    ○○年五月十八日晚間某時許，在臺北市士林區某間餐廳內
    飲用啤酒及紅酒後，明知已因服用酒類，注意力及控制力達
    不能安全駕駛動力交通工具之程度，竟於同日晚間十一時許
    ，仍自上開餐廳駕駛車牌號碼七一七○－ZR號自用小客車上
    路，嗣於同日晚間十一時五十八分許，行經臺北市○○區○
    ○路一三九號前，經警攔查，對郭桂彬施以酒精濃度呼氣檢
    測，檢測結果為呼氣所含酒精濃度值為○點七一MG/L情。
二、案經臺北市政府警察局中山分局報請臺灣臺北地方法院檢察
    署檢察官偵查起訴。
    理  由
一、按傳聞法則之重要理論依據，在於傳聞證據未經當事人之反
    對詰問予以核實，乃予排斥，惟若當事人已放棄對原供述人
    之反對詰問權，於法院審判時表明同意該等傳聞證據可作為
    證據，基於證據資料愈豐富，愈有助於真實發現之理念，並
    貫徹刑事訴訟法修法加重當事人進行主義之精神，確認當事
    人對於證據能力有處分權之制度，傳聞證據經當事人同意做
    為證據，法院認為適當者，亦得為證據。另當事人於調查證
    據時，對於傳聞證據表示「沒有意見」，而未於言詞辯論終
    結前聲明異議，應視為已有將該等傳聞證據採為證據之同意
    ，此刑事訴訟法第一百五十九條之五定有明文。本案被告郭
    桂彬於本院審理程序中已表示對卷內書證、物證之證據能力
    均無意見，迄本院言詞辯論終結前，被告亦未爭執本案證據
    之證據能力，依刑事訴訟法第一百五十九條之五第二項之規
    定，應視為被告已同意本案相關之傳聞證據均可做為證據，
    本院斟酌本案卷內之證據並非非法取得，亦無證明力明顯過
    低之情形，且經本院於審判期日依法進行證據之調查、辯論
    ，被告於訴訟上之程序權，已受保障，前揭各該證據，均得
    採為證據。
二、上揭犯罪事實，業據被告於本院審理時坦承不諱（見本院卷
    第一六頁背面、第一九頁），復有酒精檢測紀錄表、刑法第
    一百八十五條之三案件測試觀察紀錄表、生理平衡檢測紀錄
    表、舉發道路交通管理事件通知單等件在卷可稽（見臺灣臺
    北地方法院檢察署一○○年度偵字第一三三六四號卷第一五
    頁至第一八頁）。是被告上揭任意性自白，與事實相符，應
    堪採信。依交通部運輸研究所九十年九月二十四日運安字第
    九○○○○五八五四號函所載呼氣中酒精濃度每公升含量為
    ○點二五毫克，即相當於血液中酒精濃度（BAC） 百分之○
    點○五，且依該函所附該所七九年「駕駛人行為反應之研究
    －酒醉駕車對駕駛行為之分析研究」指出：BAC 達百分之○
    點○三至百分之○點○五時，對駕駛能力之影響為：多數駕
    駛人心境逐漸變幻不定，視覺與反應靈敏性減弱，對速度及
    距離的判斷力差。對心理行為之影響為：觀察力逐漸欠缺，
    心情漸趨輕鬆，自信心增加，多話，精神狀態處於陶醉感。
    BAC 到達百分之○點○五至百分之○點○八時，對駕駛能力
    之影響為：反應遲鈍，駕駛能力受損，遲而不決或決而不行
    。對心理行為之影響為：情緒鬆弛，感情與行為趨向誇張，
    肌肉不協調，精神處於興奮狀態。BAC 到達百分之○點○八
    至百分之○點一五時，對駕駛能力之影響為：判斷力嚴重受
    到影響，體能與精神協調受損，駕駛之體能困難增加。對心
    理行為之影響為：產生情緒異常現象，步伐不平穩，言語不
    清，反應惡劣，記憶及判斷力受損，精神處於錯亂狀態。BA
    C 超過百分之○點一五時，對駕駛能力之影響為：視線搖晃
    ，駕駛已進入恍惚狀態，判斷及理解遭到扭曲，駕駛不穩定
    。對心理行為之影響為：意識不明，嘔吐，站、走及講話困
    難，責任感喪失，精神處於麻痺狀態。BAC 超過百分之○點
    五時，對駕駛人能力之影響為：無法開車。對心理行為之影
    響為：爛醉如泥，失去知覺可能致死，精神處於昏睡狀態。
    被告於本件所測得之吐氣所含酒精成分為每公升○點七一毫
    克，相當於血液中酒精濃度（BAC） 百分之○．一四二，依
    上開說明，判斷力嚴重受到影響，體能與精神協調受損，駕
    駛之體能困難增加。對心理行為之影響為：產生情緒異常現
    象，步伐不平穩，言語不清，反應惡劣，記憶及判斷力受損
    ，精神處於錯亂狀態。再參酌上開測試觀察紀錄表，被告遭
    查獲時，有對員警指揮或交通號誌無反應或遲緩，駕駛判斷
    力顯然欠佳，駕駛有蛇行，車身搖擺不定，轉彎半徑過大或
    過小等駕駛操控力欠佳情形，查獲後出入車門困難，腳步困
    難等情。益見被告當時已達於不能安全駕駛動力交通工具程
    度，而仍駕車。本件事證已經明確，被告犯行堪予認定。
三、核被告所為，係犯刑法第一百八十五條之三之服用酒類不能
    安全駕駛動力交通工具而駕駛罪。查被告前有如事實欄所載
    之犯罪科刑及執行完畢之紀錄，此有臺灣高等法院被告前案
    紀錄表在卷可按，其前受有期徒刑執行完畢，於五年以內故
    意再犯上開有期徒刑以上之罪，為累犯，應依刑法第四十七
    條第一項規定，加重其刑。爰審酌被告前已有二次飲酒後騎
    車，危害道路交通及行人安全，又於上開飲酒後已達不能安
    全駕駛動力交通工具之程度，仍駕駛車輛行駛於道路為不安
    全駕駛被查獲，經測得吐氣所含酒精成分為每公升○點七一
    毫克之犯罪情節，無視於公眾交通安全而酒後為不安全駕駛
    ，兼衡其犯後為前開自白，態度尚佳與其素行情形等一切情
    狀，量處如主文所示之刑，並諭知易科罰金之折算標準，以
    示懲儆。
據上論斷，應依刑事訴訟法第二百九十九條第一項前段，刑法第
一百八十五條之三、第四十七條第一項、第四十一條第一項前段
，判決如主文。
本案經檢察官文家倩到庭執行職務
中    華    民    國    100    年    8    月    12    日
                  刑事第十八庭 法  官  林玉蕙
上正本證明與原本無異。
如不服本判決應於收受送達後10日內向本院提出上訴書狀，並應
敘述具體理由；其未敘述上訴理由者，應於上訴期間屆滿後20日
內向本院補提理由書（均須按他造當事人之人數附繕本）「切勿
逕送上級法院」。
                               書記官  陳怡君
中    華    民    國   100    年    8     月    15    日
附錄本案論罪科刑法條
中華民國刑法第185條之3
（重大違背義務致交通危險罪）
服用毒品、麻醉藥品、酒類或其他相類之物，不能安全駕駛動力
交通工具而駕駛者，處1年以下有期徒刑、拘役或3萬元以下罰金
。